【裁判字號】    89,易,4506
【裁判日期】    900130
【裁判案由】    電子遊戲場業管理條例
【裁判全文】
臺灣高雄地方法院刑事判決                        八十九年度易字第四五六號
    公  訴  人  臺灣高雄地方法院檢察署檢察官
    被      告  甲○○
右列被告因電子遊戲場管理條例案件，經檢察官提起公訴（八十九年度偵字第一二六
七二號），本院判決如左：
    主  文
甲○○違反未依電子遊戲場業管理條例規定辦理營利事業登記者，不得經營電子遊戲
場業之規定，處拘役貳拾日，如易科罰金，以佰元折算壹日。
    事  實
一、甲○○未經向主管機關高雄市政府辦理營利事業登記，竟自民國（下同）八十九
    年二月五日起，至同年五月十三日止，擅自在高雄市前金區○○○路八八號一樓
    之界揚超商，擺設電子遊戲機金象王一台、孔雀王二代二台、金員外一台、虎豹
    樂園一台、滿貫大亨二台、雪豹一台、十三支一台、梭哈一台、超級中國龍一台
    、九九戰鬥群王一台等共計十七台，提供予不特定之人投幣玩樂，而違規經營電
    子遊戲場業，嗣於八十九年五月十三日四時三十五分，在上開處所為警查獲。
二、案經高雄市政府函送台灣高雄地方法院檢察署檢察官偵查起訴。
    理  由
一、訊據被告甲○○固對右揭事實坦承不諱，惟辯稱：我有要去申請牌照，但無法申
    請云云。然此更足證明被告明知經營電子遊戲場須向有關主管機關申請，此外，
    復有證人鄭坤志即界揚超商負責人於警偵訊中證述，及高雄市政府警察局新興分
    局臨檢現場檢查紀錄表影本乙份附卷可佐。本件事證明確，被告犯行洵堪認定。
二、核被告甲○○所為，係違反電子遊戲場業管理條例第十五條之未依電子遊戲場業
    管理條例規定辦理營利事業登記者，不得經營電子遊戲場業之規定，應依同條例
    第二十二條之規定論處。被告未經許可於同址經營電子遊戲場之行為，係基於同
    一之經營電子遊戲場為業務之犯意，而反覆所為之行為，乃實質上一罪，應僅論
    以一罪。另公訴意旨雖認被告自八十九年二月三日起，即未辦理營利事業登記而
    經營，惟電子遊戲場業管理條例條例係於八十九年二月三日經總統公布，並於同
    年月五日施行，故被告雖於施行前即已開始經營，惟於施行後始可依該條例論處
    ，是被告之犯罪起日，應為八十九年二月五日，檢察官容有誤會。爰審酌被告犯
    罪之動機、目的、方法、擺設之機具數量，犯後態度良好，頗具悔意等一切情狀
    ，量處如主文所示之刑，並諭知易科罰金之折算標準。另被告擺設之機具，因未
    扣案，為免將來執行困難，本院不為沒收之宣告。
據上論斷，應依刑事訴訟法第二百九十九條第一項前段，電子遊戲場業管理條例第二
十二條，刑法第十一條前段、第四十一條第一項，罰金罰鍰提高標準條例第二條，判
決如主文。
中      華      民      國      九十      年      一      月    三十    日
                                  臺灣高雄地方法院刑事庭
                                      法  官    吳  宏  榮
右正本證明與原本無異。
如不服本判決，應於判決送達後十日內，向本院提出上訴狀。
                                      書記官    呂  怜  勳
中      華      民      國      九十      年      一      月    三十一  日
附錄本案論罪科刑法條：
電子遊戲場業管理條例第二十二條
違反第十五條規定者，處行為人一年以下有期徒刑、拘役或科或併科新台幣五十萬元
以上二百五十萬元以下罰金。


司法院資訊處製作；財團法人民間司法改革基金會備份。
